【裁判字號】    98,交聲,583
【裁判日期】    980327
【裁判案由】    違反道路交通管理處罰條例聲明異議
【裁判全文】
臺灣臺北地方法院交通事件裁定         98年度交聲字第583號
原處分機關  臺北市交通事件裁決所
異  議  人
即受處分人  甲○○
                      之1號5樓
上列異議人即受處分人因違反道路交通管理處罰條例案件，對臺
北市交通事件裁決所於中華民國九十八年二月十六日所為之處分
（北市裁罰字第裁二二─Ａ00000000號），聲明異議，
本院裁定如下：
    主  文
原處分撤銷。
甲○○不罰。
    理  由
一、原處分意旨略以：異議人即受處分人甲○○於民國九十七年
    十二月十八日十六時十九分許，將其所有車牌號碼ＤＳＷ─
    六八八號輕型機車，停放於設有人行道禁止停車標誌之臺北
    市○○街一號前人行道上，經臺北市政府警察局交通警察大
    隊警員舉發，以受處分人在人行道上停車，依道路交通管理
    處罰條例第五十六條第一項第一款規定掣發北市警交大字第
    Ａ00000000號舉發違反道路交通管理事件通知單（
    下稱舉發通知單）予以舉發，受處分人提出申訴後，經原處
    分機關請舉發單位調查結果，仍認受處分人有前述違規行為
    ，原處分機關乃依道路交通管理處罰條例第五十六條第一項
    第一款規定，裁處受處分人罰鍰新臺幣（下同）六百元。
二、本件受處分人異議意旨略以：伊於前揭時間停放伊所有之車
    牌號碼ＤＳＷ─六八八號輕型機車之地點，四周劃設有白色
    停車線，伊認為係合法之停車地點，故伊並無違規等語。
三、經查：按白實線，設於路側者，作為車輛停放線，道路交通
    道路交通標誌標線號誌設置規則第一百四十九條第一項第三
    款定有明文。車輛停放線，用以指示車輛駕駛人停放車輛之
    位置與範圍。本標線之線型為白實線，線寬十公分。但機車
    腳踏車停放線劃設於非車道上者，得採用線寬五公分。道路
    交通標誌標線號誌設置規則第一百九十條第一項、第二項亦
    有規定。本件受處分人於前揭時間將其所有車牌號碼ＤＳＷ
    ─六八八號輕型機車停放於臺北市○○街一號前人行道上一
    節，為受處分人所不爭執，惟觀諸受處分人停放機車之地點
    ，劃設有一條約二公尺長之斑駁白線，此有現場照片二幀在
    卷可證，一般民眾以肉眼觀之，極易產生該處係可合法停放
    機車地點，白色實線停車線係因時日久遠，故呈現油漆斑駁
    脫落之現象之認知，是就受處分人而言，其辯稱伊認為該處
    係可合法停放機車之地點，非無理由。雖臺北市○○街東、
    西兩端入口處南、北兩側及常德街中段南、北兩側人行道上
    ，設有人行道禁止停車標誌，並以機車彎方式規劃機車專用
    收費停車格，此有臺北市政府警察局中正第一分局九十八年
    三月十日北市警中正一分交字第０九八三０四八四一００號
    函一紙在卷可證，然受處分人停放機車處，既有上開使民眾
    誤認為車輛停放線之斑駁白線，受處分人即有合理期待該處
    可合法停車，而無違規停車之故意，是原處分機關於裁決書
    上依道路交通管理處罰條例第五十六條第一項第一款規定裁
    處受處分人罰鍰六百元，即難認為允洽，是應由本院將原處
    分撤銷，改諭知受處分人不罰，以資適法。
四、據上論斷，應依道路交通案件處理辦法第二十條，裁定如主
    文。
中    華    民    國    98    年    3     月    27    日
                      交通法庭法  官  劉素如
上正本證明與原本無異。
如不服本裁定，應於裁定送達後5 日內向本院提出抗告狀。
                              書記官  陳育君
中    華    民    國    98    年    3     月    27    日


司法院資訊處製作；財團法人民間司法改革基金會備份。
